臺灣板橋地方法院交通事件裁定　　　　96年度交聲字第1233號
原處分機關　交通部公路總局臺北區監理所蘆洲監理站
異　議　人
即受處分人　甲○○
上列受處分人因違反道路交通管理處罰條例案件，對於交通部公
路總局臺北區監理所蘆洲監理站於中華民國九十六年八月十四日
以北監蘆字第裁四六─ＡＥＷ一四七八五三號違反道路交通管理
事件裁決書所為之裁決處分（原舉發案號：臺北市政府警察局九
十六年七月七日北市警交字第ＡＥＷ一四七八五三號）不服，聲
明異議，本院裁定如下：
　　主  文
異議駁回。
    理  由
一、原處分意旨略以：異議人即受處分人甲○○於民國九十六年
    七月七日下午三時十分許，騎乘車號ＮＷＭ─四六九號重型
　　機車，在臺北市○○路○段四九二號前，因「駕車使用手持
    式電話通話」之違規，經警當場攔停掣單舉發，乃依道路交
    通管理處罰條例第三十一條之一第二項之規定，裁處罰鍰新
    臺幣（下同）一千元。異議人則以：伊當時是騎乘機車行駛
    在上開地點停等紅燈時接聽行動電話，確實不是在行駛中，
    伊被舉發時已向警察表示不服，並拒絕簽收罰單云云，表明
    不服而提出異議。
二、按機器腳踏車駕駛人行駛於道路時，使用手持式行動電話進
    行撥接或通話者，處一千元罰鍰，道路交通管理處罰條例第
    三十一條之一第二項定有明文。經查：本件異議人於九十六
    年七月七日下午三時十分許，騎乘車牌號碼ＮＷＭ－四六九
    號重型機車，在臺北巿八德路四段六九二號松山車站前，使
    用手持式行動電話進行撥接、通話，為警當場舉發之事實，
    有臺北巿政府警察局九十五年七月七日北巿警交大字第ＡＥ
    Ｗ一四七八五三號號舉發違反道路交通管理事件通知單影本
    一紙在卷可稽，並經臺北市政府警察局松山分局於九十六年
    八月一日以北市警松分交字第０九六三一九三二六００號函
    覆異議人本件交通違規查處情形在卷可按。異議人雖執前詞
    提出異議，惟異議人於聲明異議時已自承：其當時係騎乘機
    車行駛在舉發地點前停等紅燈時接聽電話等語，此有聲明異
    議狀附卷可稽，是異議人當時既騎乘機車停等紅燈，其未將
    機車熄火或未將車停於路旁而處於不立即行駛之狀態，顯見
    異議人於停等紅燈時使用行動電話，仍屬騎乘機車（即機器
    腳踏車）行駛於道路上之情形，揆諸首開規定，異議人當時
    自不得使用手持式行動電話進行撥接或通話。是異議人辯稱
    舉發當時其不是在行駛中云云，洵非足採。
三、綜上所述，異議人確有騎乘機車行駛道路時，使用手持式行
    動電話進行通話之違規行為，洵堪認定。從而，原處分機關
    依前揭道路交通管理處罰條例第三十一條一第二項規定，對
    異議人裁處罰鍰一千元，並無違誤，應予維持，則本件聲明
    異議為無理由，應予駁回。
據上論斷，應依道路交通管理處罰條例第八十七條第二項、道路
交通案件處理辦法第十九條，裁定如主文。
中　　華　　民　　國　　96　　年　　8　　月　　22　　日
                  交通法庭 法　官  楊 志 雄
以上正本證明與原本無異。
如不服本裁定應於送達後5日內向本院提出抗告狀
                                   書記官 陳 春 銘
中　　華　　民　　國　　96　　年　　8 　　月　　22　　日
